臺灣新竹地方法院交通事件裁定　　　　 96年度交聲字第112號
原處分機關　交通部公路總局新竹區監理所新竹市監理站
異　議　人　甲○○
即受處分人
上列異議人因違反道路交通管理處罰條例案件，對於交通部公路
總局新竹區監理所新竹市監理站95年12月6日竹監新四字第裁51-
F00000000號、96年4月17日竹監新四字第裁51-F00000000號裁決
處分，聲明異議，本院裁定如下：
    主  文
異議駁回。
    理  由
一、按行車速度，依速限標誌或標線之規定，道路交通安全規則
    第93條第1 項前段規定甚明。又汽車駕駛人，行車速度，超
    過規定之最高時速，或低於規定之最低時速，除有第43條第
    1項第2款情形外，處新臺幣（下同）1,200元以上2,400元以
    下罰鍰，並記違規點數1 點，道路交通管理處罰條例第40條
    第1 項、第63條第1項第1款亦有明文。次按，交通法庭認聲
    明異議無理由者，應以裁定駁回之，道路交通案件處理辦法
    第19條亦有規定。
二、原處分意旨略以：異議人即受處分人甲○○駕駛其所有車牌
    號碼7P-5188號自用小客車，分別於民國95年7月22日12時13
    分及同年8 月19日11時58分許，行經台6線3.7公里處時，因
    汽車駕駛人行車速度，超過規定之最高時速未滿20公里，為
    苗栗縣警察局交通隊依據採證照片掣開苗縣警交字第F00000
    000、F00000000號違反道路交通管理事件通知單（下稱違規
    通知單），逕行舉發異議人違反道路交通管理處罰條例第40
    條規定。嗣異議人未於前揭通知單所載期限內到案，原處分
    機關即交通部公路總局新竹區監理所新竹市監理站乃據以竹
    監新四字第裁51-F00000000號、竹監新四字第裁51-F000000
    00號裁決書，裁處異議人罰鍰各2,200元、2,000元，並各記
    違規點數1點。
三、聲明異議意旨略以：異議人確實在高速公路省道路上違規超
    速2 次，但非故意不繳納罰款，或故意不接受郵局通知信件
    ，而是未曾收到過任何關於有交通罰單須繳納之通知信函（
    應為違規通知單招領郵件及寄存送達郵件），因此主張應各
    罰款1,600元，而非2,200元等語。
四、經查：
(一)、異議人對於在95年7月22日12時13分及同年8月19日11時58分
    許分別均駕駛其所有車牌號碼7P-5188 號自用小客車，行經
    台六線3.7 公里處，有違規超速未滿20公里之事實並不否認
    等情，有異議人聲明異議狀在卷可按。是以，異議人確有於
    前揭時地行車速度超過規定之最高時速未滿20公里之事實，
    應可認定。
(二)、按處理違反道路交通管理事件，有關文書送達之規定，依行
    政程序法之規定，違反道路交通管理事件統一裁罰基準及處
    理細則第5 條定有明文。送達由行政機關自行或交由郵政機
    關送達；由郵政機關送達者，以一般郵遞方式為之；但文書
    內容對人民權利義務有重大影響者，應為掛號；送達於應受
    送達人之住居所、事務所或營業所為之；於應送達之處所不
    獲會晤應受送達人時，得將文書付與有辨別事理能力之同居
    人、受僱人或應送達處所之接收郵件人員；送達，不能依前
    2 條規定為之者，得將文書寄存送達地之地方自治或警察機
    關，並作送達通知書兩份，一份黏貼於應受送達人住居所、
    事務所、營業所或其就業處所門首，另一份交由鄰居轉交或
    置於該送達處所信箱或其他適當位置，以為送達；前項情形
    ，由郵政機關為送達者，得將文書寄存於送達地之郵政機關
    ；寄存機關自收受寄存文書之日起，應保存3 個月；寄存送
    達，自寄存之日起經10日發生效力，行政程序法第68條第 1
    項、第3 項、第72條第1項前段、第73條第1項、第74條及民
    事訴訟法第138條亦分別定有明文。
(三)、本件苗栗縣警察局掣開之苗縣警交字第F00000000號、第F00
    000000號違規通知單，係按受處分人之所在地「新竹市○○
    路81巷18號4 樓」郵寄，因「未獲會晤本人亦無受領文書之
    同居人、受雇人或應送達處所之接收郵件人員」，分別於95
    年8月14日、95年9月12日將該違規通知單寄存送達於交大郵
    局，並作送達通知書2 份，1份黏貼於異議人門首，另1份置
    於異議人處所信箱或適當位置, 以為送達等情，有苗栗縣警
    察局送達證書2 紙在卷可稽。依上揭法律意旨，寄存送達應
    自寄存之日起，經10日發生效力，故應認苗栗縣警察局所為
    之2 份違規通知單，已分別於95年8月24日、95年9月22日發
    生合法送達之效力，並重新核算應到案日期分別為95年9月2
    4 日及95年10月23日，惟異議人於95年12月21日始提出陳述
    ，而汽車駕駛人，行車速度，超過規定之最高時速未滿20公
    里之違規行為，「逾越應到案期限30日內以上60日以內，繳
    納罰鍰或到案應候裁決者，處罰鍰2,000 元」，「逾越應到
    案期限60日以上繳納罰鍰或逕行裁決處罰者，處罰鍰 2,200
    元」，違反道路交通管理事件統一裁罰基準表定有明文。是
    異議人既有如上所述之違規情形，且各逾越應到案期限60日
    以上及逾越應到案期限30日以上60日以內始到案陳述，原處
    分機關裁處異議人罰鍰各2,200元、2,000元，於法並無不合
    ，異議人主張為無理由。
(四)、原處分機關於95年12月6日所為之竹監新四字第裁51-F00000
    000號裁決書處罰主文漏未記載違規點數1點等情，業經原處
    分機關於96年4月17日更正之。又針對本件苗縣警交字第F00
    000000號違規通知單，異議人未經裁決即提出異議，未裁決
    部分顯未符合道路交通案件處理辦法第2 條規定，惟因異議
    人提出異議，原處分機關亦已於96年4 月17日掣開竹監新四
    字第裁51-F00000000號裁決處書補正之，附此敘明。
(五)、綜上所述，異議人駕駛車牌號碼7P-5188號自用小客車確有2
    次行車速度超過規定之最高時速未滿20公里之事實，且違規
    通知單業已合法送達異議人。是原處分機關就此依道路交通
    管理處罰條例第40條規定及違反道路交通管理事件統一裁罰
    基準表之規定，裁處罰鍰各2,200元、2,000元，並依違反道
    路交通管理處罰條例63條第1項第1款各記違規點數1 點，核
    無違誤，本件異議為無理由，應予駁回。
五、據上論斷，應依道路交通案件處理辦法第19條，裁定如主文
    。
中　　華　　民　　國　　96　　年　　5 　　月　　9 　　日
                  交通法庭法  官  楊數盈
以上正本證明與原本無異。
如不服本裁定，應於裁定送達後5 日內向本院提出抗告狀。
                          書記官  謝國聖
中　　華　　民　　國　　96　　年　　5 　　月　　9 　　日
